【裁判字號】    99,簡上,61
【裁判日期】    991029
【裁判案由】    竊盜等
【裁判全文】
臺灣花蓮地方法院刑事判決              99年度簡上字第61號
上  訴  人
即  被  告  甲○○
上列上訴人即被告因竊盜等案件，不服本院花蓮簡易庭99年度花
簡字第337號，中華民國99年6月15日第一審刑事簡易判決（聲請
簡易判決處刑案號：臺灣花蓮地方法院檢察署99年度偵字第1273
號），提起上訴，本院管轄之第二審合議庭判決如下：
    主  文
上訴駁回。
甲○○緩刑年。
    事實及理由
一、本案經本院審理結果，認第一審判決以上訴人即被告甲○○
    係犯刑法第320條第1項之竊盜罪、第216條、第210條之行使
    偽造私文書罪及第339條第1項之詐欺罪，分別判處被告有期
    徒刑3月，如易科罰金，以新臺幣（下同）1千元折算 1日、
    有期徒刑4月，如易科罰金，以1千元折算 1日，應執行有期
    徒刑5月，如易科罰金，以1千元折算 1日，認事用法及量刑
    均無不當，應予維持。相關事實、證據及理由並引用第一審
    刑事簡易判決書及檢察官聲請簡易判決處刑書之記載（如附
    件），另補充：被告於本院準備程序及審理時之自白（見本
    院卷第27至28、54、56頁）。
二、上訴意旨略以：被告已將金額全數歸還被害人，並達成和解
    ，已記取教訓，有 3名子女須照顧，請求緩刑等語。經查，
    原審認事用法並無不當，已如前述，被告提起上訴，為無理
    由，應予駁回。末查，被告雖曾於95年間因違反臺灣地區與
    大陸地區人民關係條例案件，經本院以 95年度花簡字第129
    號判處有期徒刑7月，緩刑2年確定，緩刑期滿未經撤銷，刑
    之宣告失其效力等情，有臺灣高等法院被告前案紀錄表 1份
    附卷可稽，被告前開刑之宣告既失其效力，相當於未曾受有
    期徒刑以上刑之宣告，且被告犯罪後坦承犯行，已與被害人
    乙○○達成和解，並賠償被害人1萬3千5百元，此有和解書1
    紙附卷可稽（見本院卷第 6頁），又被害人於本院訊問時表
    示願意原諒被告，並給予被告自新機會等語（見本院卷第38
    頁），且檢察官於審理時對於被告請求緩刑表示沒有意見（
    本院卷第56頁），其因一時失慮，致罹刑典，經此偵審及科
    刑教訓，當知所警惕，信無再犯之虞，本院因認原審對被告
    所宣告之刑，以暫不執行為適當，爰依刑法第74條第1項第1
    款之規定，併諭知緩刑3年，以啟自新。
三、據上論斷，應依刑事訴訟法第455條之1第1項、第3項、第36
    8條、第373條，刑法第74條第1項第1款，判決如主文。
中    華    民    國    99    年    10    月    29    日
                  刑事第二庭  審判長  法  官  張宏節
                                      法  官  蔡寶樺
                                      法  官  林季緯
上列正本證明與原本無異。
本件不得上訴。
中    華    民    國    99    年    10    月    29    日
                                      書記官
附錄本判決論罪之法律條文：
中華民國刑法第320條第1項:
（普通竊盜罪、竊佔罪）
意圖為自己或第三人不法之所有，而竊取他人之動產者，為竊盜
罪，處5年以下有期徒刑、拘役或5百元以下罰金。
意圖為自己或第三人不法之利益，而竊佔他人之不動產者，依前
項之規定處斷。
前二項之未遂犯罰之。
中華民國刑法第216條
（行使偽造變造或登載不實之文書罪）
行使第210條至第215條之文書者，依偽造、變造文書或登載不實
事項或使登載不實事項之規定處斷。
中華民國刑法第210條
（偽造變造私文書罪）
偽造、變造私文書，足以生損害於公眾或他人者，處 5年以下有
期徒刑。
中華民國刑法第339條
（普通詐欺罪）
意圖為自己或第三人不法之所有，以詐術使人將本人或第三人之
物交付者，處5年以下有期徒刑、拘役或科或併科1千元以下罰金
。
以前項方法得財產上不法之利益或使第三人得之者，亦同。
前二項之未遂犯罰之。

司法院資訊處製作；財團法人民間司法改革基金會備份。
